臺灣新竹地方法院民事判決  
110年度訴字第351號
原      告  曾仕宇  
訴訟代理人  林裕洋律師
被      告  謝易政  
            張月鳳  
            張志平  
上三人共同
訴訟代理人  蔡浩適律師
複代理人    陳彥汝律師
上列當事人間撤銷贈與等事件，本院於民國110年11月30日言詞
辯論終結，判決如下：
    主  文
一、被告謝易政與被告張月鳳間就附表編號1、2、3所示不動產
    ，於民國一０八年十月七日所為夫妻贈與契約之債權行為及
    於民國一０八年十月二十四日所為所有權移轉登記物權行為
    ，均應予撤銷。
二、被告張月鳳與被告張志平間就附表編號1、2、3所示不動產
    ，於民國一０八年十月二十五日所為信託契約債權行為及於
    民國一０八年十月三十一日所為所有權移轉登記物權行為，
    均應予撤銷。
三、被告張志平應將附表編號1、2、3所示不動產於民國一０八年
    十月三十一日所為所有權移轉登記塗銷，回復為被告張月鳳
    名義。被告張月鳳應將附表編號1、2、3所示不動產於民國
    一０八年十月二十四日所為所有權移轉登記塗銷，回復為被
    告謝易政名義。
四、原告其餘之訴（附表編號4、5所示不動產）駁回。　　
五、訴訟費用由被告謝易政、張月鳳、張志平連帶負擔。
    事實及理由
一、原告起訴主張：
㈠、訴外人詹軒騏（下逕稱姓名）於民國106年7月5日22時30分許
    ，在被告謝易政位於新竹縣○○鎮○○里○○路00巷00號住處，持
    裝有汽油之容器，準備倒汽油入機車油箱，因詹軒騏與謝易
    政嬉鬧、鬥嘴時，被告謝易政向詹軒騏慫恿稱「敢就把火點
    下去」等語，詹軒騏即拿打火機點燃容器內之汽油，致火勢
    瞬間爆發，詹軒騏發現汽油著火無法握住該容器而丟棄時，
    不慎丟至站在附近之原告身上，致原告身上著火，受有雙腿
    、雙手、臀部、背部淺2至3度燒傷、大面積燙傷佔總體表面
    積30%，傷口癒合後仍留有疤痕增生、部分緊縮及12%皮膚排
    汗功能喪失之傷害（下稱系爭傷害）。詹軒騏及被告謝易政
    2人，因上開共同侵權行為，共同於106年7月6日簽署「案件
    陳述書」承諾連帶負責原告之醫療費用、後續復健等等應有
    之責任（卷一第19頁）。嗣經本院以108年度重訴字第167號
    判決詹軒騏、被告謝易政應連帶給付原告新臺幣（下同）2,
    809,483元，被告謝易政上訴駁回而告確定（下稱民事前案
    ），是以，原告為被告謝易政之債權人。
㈡、詎料被告謝易政為逃避日後強制執行，於民事前案審理期間
    ，將被告謝易政所有如附表編號1至5所示不動產（下稱系爭
    不動產），於108年10月7日與其配偶即被告張月鳳為無償之
    夫妻贈與契約，及於108年10月24日以夫妻贈與為原因辦理
    所有權移轉登記予被告張月鳳；被告張月鳳旋於次日即108
    年10月25日再與其胞弟即被告張志平為信託契約，及於108
    年10月31日以信託為原因辦理所有權移轉登記予被告張志平
    ，終致被告謝易政名下已無其他財產可供執行。
㈢、按「債務人所為之無償行為，有害及債權者，債權人得聲請
    法院撤銷之。」「債權人依第1項或第2項之規定聲請法院撤
    銷時，得並聲請命受益人或轉得人回復原狀。」民法第244
    條第1項、第4項前段分有明文。另按「信託行為有害於委託
    人之債權人權利者，債權人得聲請法院撤銷之。」信託法第
    6條第1項亦有規定，爰依上開條文提起本件訴訟。
㈣、並聲明：⑴被告謝易政、張月鳳就系爭不動產於108年10月7日
    所為夫妻贈與契約之債權行為及於108年10月24日所為所有
    權移轉登記行為，應予撤銷。⑵被告張月鳳、張志平間於108
    年10月25日所為信託契約及於108年10月31日所為所有權移
    轉登記行為，應予撤銷。⑶被告張月鳳、張志平應分別塗銷
    贈與移轉登記、信託移轉登記。⑷訴訟費用由被告三人負擔
    。
二、被告則答辯以：
㈠、不爭執被告謝易政經民事前案確定判決應與詹軒騏連帶給付
    原告2,809,483元，且被告謝易政尚未履行。亦不爭執被告
    謝易政於108年10月24日將系爭不動產以夫妻贈與為原因辦
    理所有權移轉登記予被告張月鳳，被告張月鳳於108年10月3
    1日將系爭不動產以信託為原因辦理所有權移轉登記予被告
    張志平。惟否認於108年10月24日所為所有權移轉登記乃無
    償行為，系爭不動產實係被告張月鳳借名登記在被告謝易政
    名下，因終止借名登記契約，故被告謝易政將系爭不動產返
    還登記予被告張月鳳。
㈡、就附表編號1、2、3所示門牌號碼新竹縣○○鎮○○路00巷00號建
    物（下稱系爭農舍）及新竹縣○○鎮○○段00地號、18-3地號土
    地（下稱18、18-3地號土地）：
　⒈依農業發展條例第18條規定，農舍起造人應為該農舍坐落土
    地之所有權人，農舍應與其坐落土地併同移轉或併同設定抵
    押權。
　⒉系爭農舍乃被告張月鳳出資興建，因受法令限制，不得己以
    農舍坐落土地（即18、18-3地號土地）之所有權人謝肇琳（
    被告謝易政之父親）名義為起造人，待取得系爭農舍使用執
    照後，由謝肇琳以贈與名義移轉予被告張月鳳，由被告張月
    鳳取得事實上處分權，故被告張月鳳曾登記為系爭農舍房屋
    稅籍之納稅義務人。又因被告張月鳳並非18、18-3地號土地
    之所有權人，無法為系爭農舍辦理建物所有權第一次登記，
    為求順利取得建物權狀，被告張月鳳乃於99年7月27日將系
    爭農舍贈與18、18-3地號土地後來之所有權人即被告謝易政
    （卷一第277-279頁），實則將系爭農舍借名登記在被告謝
    易政名下。
　⒊18、18-3地號土地原為被告謝易政之父親謝肇琳所有，於99
    年謝家分家時，謝肇琳考量被告謝易政長年不事生產，故將
    18、18-3地號土地直接分給被告張月鳳，後為避免他人非議
    「分財產給媳婦，也不分給兒子」，始於99年5月13日為所
    有權移轉登記予被告謝易政，然此亦係被告張月鳳借名登記
    在被告謝易政名下。
　⒋被告謝易政於99年10月間以系爭農舍及18、18-3地號土地為
    擔保品，向第一商業銀行貸款500萬元，期間皆由被告張月
    鳳繳納貸款，被告張月鳳每隔一段時間即會自被告張月鳳帳
    戶匯款入被告謝易政第一銀行備償帳戶5萬元或10萬元以供
    扣繳本息之用，截至109年4月15日止貸款餘額2,139,756元
    亦是被告張月鳳一次結清，此有被告謝易政名下第一銀行竹
    科分行00000000000號貸款帳戶貸放本息交易明細表；「晟
    暉工業社張月鳳」名下上海商業儲蓄銀行北新竹分行000000
    00000000帳號、同銀行「張月鳳」名下00000000000000帳號
    、「張月鳳」名下渣打國際商業銀行新埔分行000000000000
    00帳號存摺封面各1份；被告張月鳳於109年4月15日匯款2,1
    39,756元入被告謝易政第一銀行貸款帳戶之匯款單可證（卷
    一第331-355頁）。倘若法院認為系爭農舍及18、18-3地號
    土地並非被告張月鳳借名登記在被告謝易政名下，則既然被
    告張月鳳為被告謝易政償還貸款，被告張月鳳自得向被告謝
    易政請求償還，則被告謝易政以系爭農舍及18、18-3地號土
    地所有權移轉作為抵償，自非無償行為。
㈢、就附表編號4、5所示新竹縣○○鎮○○○段000○000地號土地（下
    稱781、782地號土地）：
　　被告張月鳳於108年8月8日向訴外人張喜會購買781、782地
    號土地，且由被告張月鳳付款，此有被告張月鳳於108年8月
    15日轉帳472,582元予張喜會之存摺內頁、交付羅代書15萬
    元之支票存根聯（108年12月12日到期）、匯款單等件可證
    （卷一第215-217、357頁），購買後僅係借名登記在被告謝
    易政名下而己。被告謝易政於106年度、107年度均無任何所
    得，可見並無財力購買781、782地號土地。嗣被告謝易政、
    張月鳳因故爭吵，故被告張月鳳終止借名登記契約而請求返
    還，被告謝易政方於108年10月24日辦畢所有權移轉登記返
    還予被告張月鳳。
㈣、因原告系爭傷害事故發生在謝家，且原告與被告謝易政之子
    原本係好友，故被告謝易政基於道義，於106年7月6日簽署
    「案件陳述書」承諾連帶負責原告之醫療費、復健費，被告
    謝易政認知僅限於此，並無負擔其他費用之意思。詎料原告
    嗣後開口要求700萬元鉅額賠償、且至少500萬元始願和解，
    雙方始會交惡。
㈤、原告雖質疑被告張月鳳學歷不高無法經營工廠及購買781、78
    2地號土地之資金來源。然晟暉工業社早於81年10月9日即設
    立，設立時負責人為胞弟即被告張志平，被告張志平於87年
    5月13日將晟暉工業社讓渡予被告張月鳳，自此由被告張月
    鳳擔任負責人，一人獨資經營迄今，有商業登記查詢資料、
    商號讓渡證等為證（卷一第327-329頁），可見被告張月鳳
    為有資力興建農舍、購買土地、繳納貸款之人。
㈥、綜上，被告謝易政並非無償將系爭不動產贈與被告張月鳳及
    辦理所有權移轉登記，故原告依民法第244條第1、4項訴請
    撤銷及回復原狀無理由。另信託法第6條第1項規定信託行為
    有害於『委託人之債權人』權利者，債權人得聲請法院撤銷之
    ，應限於委託人之債權人，然原告並非被告張月鳳之債權人
    ，故援引此條撤銷被告張月鳳、張志平間之信託契約，應無
    理由。並答辯聲明：⑴原告之訴駁回。⑵訴訟費用由原告負擔
    。
三、本院之判斷：
㈠、本院以108年度重訴字第167號判決詹軒騏與被告謝易政應連
    帶給付原告2,809,483元及自108年1月22日起至清償日止按
    年息5%計算之利息，被告謝易政不服上訴，經臺灣高等法院
    以109年度上字第1548號判決上訴駁回，被告謝易政仍不服
    上訴，但未委任律師為訴訟代理人亦未繳納上訴第三審裁判
    費，經裁定上訴駁回而告確定，故原告為被告謝易政之債權
    人，債權金額2,809,483元及法定遲延利息。被告謝易政於1
    08年10月7日與其配偶即被告張月鳳為夫妻贈與契約，及於1
    08年10月24日將系爭不動產以夫妻贈與為原因辦理所有權移
    轉登記予被告張月鳳；被告張月鳳旋於次日即108年10月25
    日再與其胞弟即被告張志平為信託契約，而於108年10月31
    日將系爭不動產以信託為原因辦理所有權移轉登記予被告張
    志平。於108年10月間，被告謝易政除系爭不動產外無足以
    清償債務之其他財產，且被告謝易政迄今仍未履行應給付原
    告2,809,483元本息之義務。上情為兩造所不爭執，並有民
    事前案判決書、新竹縣竹北地政事務所110年4月9日北地所
    登字第1100001464號函暨所附之登記申請書全卷影本2份在
    卷可稽（卷一第51-128、153-192頁），故此部分事實應堪
    先予認定。
㈡、按「債務人所為之無償行為，有害及債權者，債權人得聲請
    法院撤銷之。」「前條撤銷權，自債權人知有撤銷原因時起
    ，一年間不行使，或自行為時起，經過十年而消滅。」民法
    第244條第1項、第245條就債權人行使撤銷權之除斥期間定
    有明文，以避免權利之狀態不確定，害及交易之安全。信託
    法第6條第1項、第7條亦有類似規定，即「信託行為有害於
    委託人之債權人權利者，債權人得聲請法院撤銷之。」「前
    條撤銷權，自債權人知有撤銷原因時起，一年間不行使而消
    滅。自行為時起逾十年者，亦同。」此項除斥期間有無經過
    ，縱未經當事人主張或抗辯，法院亦應先為調查認定，以為
    判斷之依據（最高法院85年台上字第1941號判例意旨參照）
    。經查：緣原告為民事前案之債權人，係於110年3月8日提
    起本件訴訟，距離被告3人間於108年10月間所為之夫妻贈與
    行為、信託行為、所有權移轉登記行為，均未逾10年；又原
    告主張其係於110年1月4日查調系爭不動產所有權登記資料
    時始發覺上開贈與、信託、移轉登記之事，核與原告起訴時
    提出之土地資訊查詢時間相符，復查無原告自知有撤銷原因
    算至其提起本件訴訟之日止，已逾越一年法定除斥期間之證
    據。從而，原告提起本件撤銷訴訟，尚未逾一年除斥期間，
    先予敘明。　　
㈢、「債務人所為之無償行為，有害及債權者，債權人得聲請法
    院撤銷之。」「債權人依第1項或第2項之規定聲請法院撤銷
    時，得並聲請命受益人或轉得人回復原狀。」民法第244條
    第1項、第4項前段分有明文。而無償行為，無論為債權行為
    抑為物權行為，均得為撤銷訴權行使之標的（最高法院42年
    度台上字第323號判決意旨參照）。又無償或有償行為，係
    以債務人與第三人間之行為有無互為對價關係之給付，為其
    區別之標準。所謂有害及債權，指債務人減少其積極財產（
    如讓與所有權、設定他物權、免除債權等是），或增加消極
    財產（如承擔債務），因而足以減少其一般財產，削弱共同
    擔保，使債權受有損害而不能完全受清償而言。是否有害及
    債權，以債務人行為時定之，故有害於債權之事實，須於行
    為時存在，苟債務人於行為時有其他足以清償債務之財產，
    始可謂不構成詐害行為。經查：
  ⒈土地法第43條明定「依本法所為之登記，有絕對效力。」至
    於所謂借名登記契約僅係債權契約，出名人與借名者間應有
    借名登記之意思表示合致，始能成立借名登記契約，主張借
    名登記者，應就該借名登記之事實負舉證責任。就系爭農舍
    及18、18-3地號土地，被告謝易政、張月鳳抗辯渠2人間有
    借名登記契約，既為原告所否認，依上說明，自應由被告謝
    易政、張月鳳就渠2人成立借名登記契約之事實負舉證責任
    。惟被告謝易政、張月鳳徒以空口主張，全未提出任何積極
    證據以實其說，無足推翻系爭農舍及18、18-3地號土地登記
    之絕對效力。
　⒉本院再觀諸被告謝易政取得系爭農舍及18、18-3地號土地所
    有權之歷史過程如下：
　⑴謝肇琳（即被告謝易政之父）於98年5月20日在自己所有之18
    -3地號土地上開工起造系爭農舍，於99年1月6日竣工，於99
    年3月10日取得農舍使用執照，此有新竹縣政府核發(099）
    府使字第00116號使用執照在卷可稽（卷一第359頁）。
　⑵謝肇琳於99年4月27日將系爭農舍贈與並移轉房屋稅籍予被告
    張月鳳；謝肇琳於同日將18、18-3地號土地贈與被告謝易政
    ；謝肇琳亦於同日將成功段18-2地號土地贈與被告謝易政之
    胞弟謝易能（卷一第361-373頁）。
　⑶被告張月鳳擔任系爭農舍納稅義務人僅短短不到3個月，即於
    99年7月12日將系爭農舍贈與被告謝易政，被告謝易政於99
    年8月18日辦畢建物所有權第一次登記（卷一第29、375-377
    頁）。
  ⑷上開贈與流程時間緊密連接，系爭農舍及18、18-3地號土地
    ，原本均係謝肇琳名下財產。謝肇琳25年9月21日出生，於9
    9年4月27日之際已是年高74歲老人，謝肇琳同日將其名下財
    產分別贈與媳婦張月鳳、兒子謝易政、另名兒子謝易能，自
    係預先析分家產之意。佐以被告張月鳳短短3個月內即將系
    爭農舍贈與被告謝易政，由被告謝易政一人完全取得系爭農
    舍及18、18-3地號土地之所有權人之事實，益證謝肇琳乃析
    分家產予兩房兒子，並無贈與媳婦張月鳳之真意。被告張月
    鳳雖自稱其出資興建系爭農舍云云，並未提出任何資金佐證
    ，自無可取。再者，「不動產物權，依法律行為而取得、設
    定、喪失及變更者，非經登記，不生效力。前項行為，應以
    書面為之。」民法第758條規定甚明，謝肇琳從未曾將18、1
    8-3地號土地所有權移轉登記予被告張月鳳，被告張月鳳自
    稱被告謝易政長年不事生產、謝肇琳將18、18-3地號土地分
    給自己云云，亦屬謬論。
  ⒊被告謝易政自謝肇琳受贈系爭農舍及18、18-3地號土地為所
    有權人，長達9年，即使謝肇琳於此段期間內之106年4月26
    日過世，亦無變動。若果被告謝易政長年不事生產，謝肇琳
    恐祖產遭敗壞而有意將系爭農舍及18、18-3地號土地均贈與
    被告張月鳳，自應在其生前積極處理，或者由被告張月鳳出
    面積極處理，以避免長期登記在被告謝易政名下夜長夢多，
    豈有長達9年均相安無事之理，直到原告對被告謝易政提起
    刑事附帶民事訴訟（即民事前案）後，被告3人始匆匆忙忙
    在108年10月份短短一個月之間完成所有權移轉登記及信託
    登記，所移轉財產價值光以公告現值計算即高達11,060,163
    元（1,804,212+7,696,651+1,559,300=11,060,163）（卷第
    83頁，贈與稅不計入贈與總額證明書），被告張月鳳、張志
    平與被告謝易政合謀逃避民事強制執行之意圖及作法彰彰甚
    明。
  ⒋綜上，原告為被告謝易政之債權人，被告謝易政就系爭農舍
    及18、18-3地號土地所為夫妻贈與無償行為，有害及原告債
    權，且被告謝易政為夫妻贈與行為時已無其他足以清償債務
    之財產，準此，原告依民法第244條第1、4項聲請本院撤銷
    被告謝易政、張月鳳2人間108年10月7日所為夫妻贈與契約
    之債權行為及於108年10月24日所為所有權移轉登記物權行
    為，暨命被告張月鳳塗銷所有權移轉登記，回復為被告謝易
    政名義，均為有理由，應予准許。
㈣、再按「信託行為有害於委託人之債權人權利者，債權人得聲
    請法院撤銷之。」信託法第6條第1項定有明文。信託法中雖
    未設有如同民法第244條第4項之規定，然因信託法第6條第1
    項性質上係屬民法第244條第1、2項之特別規定，且債權人
    聲請法院撤銷委託人與受託人間信託行為之目的，本即在保
    護自己對於委託人之債權，故適用信託法第6條第1項規定撤
    銷信託行為者，自應許其類推適用民法第244條第4項規定聲
    請命受託人、受益人或轉得人回復原狀，以達前述保障自己
    債權之目的。經查：
　⒈依新竹縣竹北地政事務所110年4月9日北地所登字第11000014
    64號函暨所附之信託登記申請書案卷所示：被告張志平為受
    託人，被告張月鳳為委託人兼受益人，被告謝易政為信託監
    察人，信託目的「全權委託管理或處分信託物所有權」，其
    他約定事項「信託期間，委託人或受託人所為之一切行為需
    經信託監察人同意始生效力」（卷一第105頁）。由是可見
    ，被告謝易政在此信託契約中猶擔任信託監察人，舉凡被告
    張月鳳、張志平就信託物所為一切行為，須經被告謝易政同
    意始生效力，可見系爭農舍及18、18-3地號土地之所有權仍
    在被告謝易政實質掌控之中，且被告張月鳳、張志平明知且
    同意，此一信託契約及所有權移轉登記無非是被告張月鳳、
    張志平與被告謝易政合謀逃避民事強制執行之作法。
　⒉被告3人雖辯稱信託法第6條第1項之撤銷訴權，限於委託人之
    債權人始得行使，而原告僅為被告謝易政之債權人而非被告
    張月鳳之債權人云云。惟查：
　⑴債權之行使，通常雖應對特定之債務人為之，但第三人如教唆債務人合謀，使債務之全部或一部陷於不能履行時，則債權人因此所受之損害，得依侵權行為之法則，向該第三人請求賠償（最高法院18年上字第2633號判例意旨參照）。被告張月鳳、謝易政係夫妻關係，且一同居住在新竹縣○○鎮○○路00巷00號即系爭農舍即失火燒傷原告之現場，被告張月鳳對於被告謝易政對原告所負債務狀況知之甚明，仍於108年10月間，以夫妻贈與為原因，受讓系爭農舍及18、18-3地號土地所有權，旋即信託登記予胞弟，致原告無法聲請強制執行上開不動產，而全部或一部無法受償，揆諸上開說明，原告自得依據侵權行為之法律關係請求被告張月鳳、張志平賠償，故對被告張月鳳而言，原告乃侵權行為損害賠償債權人。
　⑵準此，原告依信託法第6條第1項及類推適用民法第244條第4
    項，聲請本院撤銷被告張月鳳、張志平2人間108年10月25日
    所為信託契約債權行為及於108年10月31日所為所有權移轉
    登記物權行為，暨命被告張志平塗銷所有權移轉登記，回復
    為被告張月鳳名義，均為有理由，應予准許。
㈤、至於附表編號4、5即781、782地號土地，原告固主張亦為被
    告謝易政所有，質疑被告張月鳳學歷不高無法經營工廠及購
    買土地之資金來源。
　⒈惟本院基於以下理由，認晟暉工業社乃被告謝易政、張月鳳
    共同經營，營業所得乃兩人婚後財產，兩人協議由被告張月
    鳳掌管銀行存款、取得781、782地號土地所有權，並無不可
    ：
　⑴被告謝易政、被告張月鳳均係49年次出生，於71年1月15日結
    婚。被告張志平早於81年10月9日即設立晟暉工業社，被告
    張志平於87年5月13日將晟暉工業社讓渡予被告張月鳳，此
    後由被告張月鳳擔任負責人，獨資經營迄今，有商業登記查
    詢資料、商號讓渡證為證（卷一第327-329頁）。
　⑵據證人葉雲全到院具結證述：我是從99年間開始擔任旱坑里
    里長迄今，在當地居住約40年，我認識謝易政，他是我的里
    民，至於張月鳳、張志平、曾仕宇沒什麼印象。我有印象10
    6年7月5日在旱坑里有一件汽油著火事件，案發地點在謝易
    政工廠那邊，那邊是工廠跟住家連在一起，該工廠做（塑膠
    ）射出成型，我不清楚該工廠有無員工，好像都是家裡人在
    那邊工作，我不曉得工廠負責人是誰，我經常在走動時都是
    跟謝易政聯絡，我去時如果謝易政不在，應該會看到他太太
    ，我記得他太太是在裡面工作，但是哪一個我還不太清楚，
    好像姓張等語（卷一第421-425頁）。由此可知，晟暉工業
    社實際營運地點即在系爭農舍，且被告謝易政、張月鳳全家
    人共同居住在此，在工廠內工作之人大部分是自家親人，符
    合臺灣早年家庭工廠模式，又證人對工廠之印象乃「謝易政
    工廠那邊」（而不是「張月鳳工廠那邊」），亦見被告謝易
    政擔任工廠對外接洽事務之人，亦符合傳統夫妻女主內、男
    主外之分工。
　⑶又者，被告自陳「被告謝易政本人沒有在工廠任職，只是偶
    而會過來幫忙」之語（卷一第294-295頁），雖意在否認被
    告謝易政有經營晟暉工業社，卻反證被告謝易政有共同經營
    之實，否則若被告謝易政常年不事生產，豈會過來幫忙，又
    豈能幫得上忙。對照於原告與被告謝易政之子為多年好友，
    雙方住居地點接近，常有聚會，知曉謝家生活模式，故原告
    陳述被告謝易政為工廠老闆，曾叫原告去幫忙修理機器等語
    ，應屬不虛。
　⑷在被告張月鳳與謝易政共同經營晟暉工業社且掌管款項之情
    形下，被告張月鳳應有資力購買781、782地號土地。佐以被
    告張月鳳於108年8月15日轉帳472,582元予前手地主張喜會
    之存摺內頁、交付羅代書15萬元之支票存根聯、匯款單等資
    金流向證明（卷一第215-217、357頁），堪信781、782地號
    土地確為被告張月鳳所出資購買。至於渠夫妻2人協議登記
    為被告謝易政所有，任憑渠夫妻2人自決。
　⒉另者，原告對被告謝易政之債權金額為2,809,483元及法定遲
    延利息，被告謝易政所有之系爭農舍及18、18-3地號土地價
    值光以公告現值計算即高達11,060,163元，已足敷清償對原
    告所負債務，即使扣除被告謝易政向第一銀行抵押貸款500
    萬元之未償餘額亦綽綽有餘。故被告謝易政將781、782地號
    土地贈與被告張月鳳之行為並不足以損害原告債權。
　⒊綜上，原告依民法第244條第1、4項、信託法第6條第1項，訴
    請撤銷781、782地號土地之贈與、信託，及塗銷所有權移轉
    登記、回復原狀，尚無理由，應予駁回。　　
四、本件判決基礎已臻明確，兩造其餘攻擊防禦方法及訴訟資料
    ，核與判決結果不生影響，爰不一一論述。
五、訴訟費用負擔之依據：按各當事人一部勝訴、一部敗訴者，
    其訴訟費用，由法院酌量情形，命兩造以比例分擔或命一造
    負擔，或命兩造各自負擔其支出之訴訟費用，民事訴訟法第
    79條定有明文。查本件原告之訴為部分有理由、部分無理由
    ，本院考量係因被告3人之行為害及原告之債權，致原告不
    得不起訴請求撤銷夫妻贈與行為、信託行為，並請求塗銷所
    有權移轉登記、回復原狀，故認本件訴訟費用應全數由被告
    3人負擔，始為公允，爰依民事訴訟法第79條、第85條第2項
    不可分之債規定，諭知如主文第五項所示。
中　　華　　民　　國　　110 　年　　12　　月　　21　　日
                  民事第二庭   法　官　陳麗芬
以上正本係照原本作成。
如對本判決上訴，須於判決送達後20日內向本院提出上訴狀。如
委任律師提起上訴者，應一併繳納上訴審裁判費。
中　　華　　民　　國　　110 　年　　12　　月　　21　　日
                                書記官　曾煜智
附表
編號  面積 （平方 公尺） 權利 範圍 1 新竹縣○○鎮○○段000○號 （門牌號碼新竹縣○○鎮○○路00巷00號）  全部 2 新竹縣○○鎮○○段00地號土地  784.44 全部 3 新竹縣○○鎮○○段0000地號土地 3346.37 全部 4 新竹縣○○鎮○○○段000地號土地  189.37  全部 5 新竹縣○○鎮○○○段000地號土地   55.39 全部